【裁判字號】    90,台上,6694
【裁判日期】    901101
【裁判案由】    違反槍砲彈藥刀械管制條例
【裁判全文】
最高法院刑事判決                                九十年度台上字第六六九四號
    上  訴  人  甲○○
                        （另案在臺灣臺北戒治所強制戒治中）
右上訴人因違反槍砲彈藥刀械管制條例案件，不服台灣高等法院中華民國九十年六月
二十九日第二審更審判決（九十年度上更(一)字第一六八號，起訴案號：台灣板橋地方
法院檢察署八十八年度偵字第一九二八八號），提起上訴，本院判決如左：
    主  文
上訴駁回。
    理  由
按刑事訴訟法第三百七十七條規定，上訴於第三審法院，非以判決違背法令為理由，
不得為之。是提起第三審上訴，應以原判決違背法令為理由，係屬法定要件。如果上
訴理由狀並未依據卷內訴訟資料，具體指摘原判決不適用何種法則或如何適用不當，
或所指摘原判決違法情事，顯與法律規定得為第三審上訴理由之違法情形，不相適合
時，均應認其上訴為違背法律上之程式，予以駁回。本件原判決認定上訴人甲○○於
民國八十八年五月間，未經許可，無故持有可發射子彈具殺傷力之改造玩具手槍一枝
及改造子彈四顆，嗣後於八十八年六月十日將該槍、彈交與徐瑋勵（業經第一審判處
罪刑確定）藏放於其住處。另經徐瑋勵持該槍、彈寄藏於陳政隆（業經原審判處罪刑
確定）租處三、四日後取回。嗣因陳政隆因持有毒品為警查獲，向員警自首寄藏槍、
彈之犯行，經警循線查獲等情。係以上開事實業經同案被告徐瑋勵於第一審審理及原
審調查時供陳甚詳，核與同案被告陳政隆、證人朱建興及承辦警員許志文所供相符，
並有扣案之槍、彈可資佐證。而扣案之槍、彈，經送請內政部警政署刑事警察局鑑定
結果，均認具有殺傷力，此有該局鑑驗通知書及原審勘驗筆錄各一紙附卷可稽。雖徐
瑋勵於偵查中供稱受寄槍、彈時間為八十八年五月中旬，但於第一審已直陳係八十八
年五月底之後約二個星期，至原審調查時確定係於同年六月十日左右。再參酌陳政隆
於警訊所供徐瑋勵交寄槍、彈之詳細日期並不記得，自以徐瑋勵嗣後所供之日期為真
。則上訴人將槍、彈交予徐瑋勵，徐瑋勵再交予陳政隆保管之時間，應係於八十八年
六月十日左右。上訴人所辯其於八十八年五月七日起至同年月三十一日止，在臺灣臺
北看守所附設勒戒所執行觀察、勒戒，不可能交槍、彈予徐瑋勵云云，無非卸責之詞
，不足採取，於理由內詳予指駁說明。因而撤銷第一審關於此部分之判決，依想像競
合犯從一重適用槍砲彈藥刀械管制條例第十一條第四項之規定，論處上訴人未經許可
，持有可發射子彈具有殺傷力之槍枝罪刑，已詳述其所憑之證據及其認定之理由，所
為論斷與卷內證據資料相符，從形式上觀察，並無何違法情形存在。上訴人上訴意旨
略以：其在台北看守所執行勒戒之時間自八十八年五月初起至同月底止，徐瑋勵所供
事實有出入，且因向徐瑋勵購買安非他命，發生爭執，以致徐瑋勵懷恨誣陷，其證言
自不得採信等語。惟查原判決依調查證據之結果，認定上訴人持有本件槍、彈並非依
據徐瑋勵之指證為唯一證據，並已敘明徐瑋勵所供受寄槍枝之日期八十八年六月十日
左右，係上訴人受勒戒出所後所為之證據及其認定之理由。上訴意旨並未依據卷內資
料具體指摘，徒憑己見，仍執陳詞，就原判決明白論斷之事項，及原審認事採證職權
之行使，任意指摘，泛言原判決違法，自非適法之第三審上訴理由。其上訴違背法律
上之程式，應予駁回。
據上論結，應依刑事訴訟法第三百九十五條前段，判決如主文。
中      華      民      國     九十     年     十一     月      一      日
                              最高法院刑事第七庭
                                  審判長法官  吳  雄  銘
                                        法官  池  啟  明
                                        法官  石  木  欽
                                        法官  郭  毓  洲
                                        法官  吳  三  龍
      右正本證明與原本無異
                                              書  記  官
中      華      民      國     九十     年     十一     月      五      日
                                                                      Ｚ


司法院資訊處製作；財團法人民間司法改革基金會備份。
